臺灣新竹地方法院交通裁定　　　　　　　　　　　　　九十一年度交聲字第一八號
　　移
　　原處分機關　交通部公路局新竹市監理所
　　異　議　人　乙○○
　　即受處分人
右列異議人因違反道路交通管理處罰條例案件，對於交通部公路局新竹區監理所九十
一年一月二十五日竹監新三字第駕裁５１—Ｅ00000000、５１—Ｅ0000
0000違反道路交通管理事件裁決書，聲明異議，本院裁定如左：
    主  文
異議駁回。
    理  由
一、按汽車駕駛人，行經有燈光號誌管制之交岔路口闖紅燈者，處新台幣一千八百元
    以上五千四百元以下之罰鍰；道路交通管理處罰條例第五十三條定有明文。次按
    汽車駕駛人有道路交通管理處罰條例第五十三條情形者，除依原條款處罰鍰外，
    並予計違規點數三點：又汽車駕駛人在六個月內，違規記點共達六點以上者，吊
    扣駕駛執照一個月；道路交通管理處罰條例第六十三條第一項第三款、第三項前
    段亦定有明文。
二、本件受處分人即異議人聲明異議略以：伊並無裁決書所載於九十年七月十七日二
    十二時三十分、二十二時三十二分之違規時間，駕車行經新竹市○○路與民族路
    口、東大路與南大路口時闖紅燈之違規行為，伊係駕駛ＯＤ—三０六號營業小客
    車行駛東大高架橋，於食品路出口下至光復路上時，號誌是綠燈，伊因差點被一
    輛右轉食品路之計程車撞到遂踩煞車，但因後面仍有車子高速過來，故伊在紅燈
    後越過停止線而停在食品路與光復路口之網狀區域內，警員表示伊闖了三個紅燈
    ，但是伊並未闖紅燈，爰聲明異議等語。
三、異議人雖否認有裁決書所載違規情事，而辯稱伊係行駛東大高架橋，並未駕車經
    過違規地點等語，且證人甲○○亦到庭證稱異議人係行駛東大高架橋下食品路出
    口。經查：
（一）異議人確實有如裁決書所載於九十年七月十七日二十二時三十分、二十二時三
      十二分之違規時間，駕駛ＯＤ—三０六號營業小客車行經新竹市○○路與民族
      路口、東大路與南大路口時闖紅燈之違規行為，業經舉發本件之警員即證人丙
      ○○到庭證稱：「當時我們駕駛警車行經民族路區公所前，發現我們同向前面
      有一輛計程車，與我們相距十幾二十公尺，他跨越雙黃線逆向行駛並闖越民族
      、東大路口的紅燈後右轉，我們就決定要追這輛計程車，這輛計程車上東大陸
      橋，我們也跟著上東大陸橋，這輛計程車車速很快，在東大、南大路口下陸橋
      ，他也闖了南大路的紅燈，接著也闖了公園路口的紅燈後直接左轉，我們是在
      光復路二段往竹東方向的消防分隊攔下他的車子，告知駕駛違規的事情，他拿
      出證件求我們不要開單，並說他要開個人車行，如果被開罰單，就不能拿到執
      照，但是我還是就他闖越民族、東大路口及東大、南大路口的違規事實舉發，
      至於公園路口部分，因為距離南大路口只有十幾公尺遠，所以沒有舉發。」等
      語，以及證人丁○○到庭證述：「我們當時是開巡邏車經過民族路，準備要右
      轉上東大陸橋，因為是紅燈，所以在等紅燈，我們前面有一輛計程車，計程車
      的前面有一輛大客車也是在等紅燈，我看到計程車就直接跨越雙黃線逆向行駛
      超越大客車闖紅燈右轉，過沒有幾秒鐘就變綠燈，所以右轉上東大陸橋，在橋
      頂的時候，就看到那一輛計程車又闖了南大路口的紅綠燈，我們就跟他，又看
      他又闖公園路的紅燈，我們是在後面追到光復路、食品路口把他攔下來，並在
      路口開單，他一下來就出示他是義交的證件，要我們不要開單，因為他是職業
      駕駛，所以我們就扣他的證件。」等語，而依證人丙○○、丁○○所述，其二
      人已駕車在後追逐一段距離，當無誤認之可能，況其二人均為依法執行公務之
      人員，與異議人並無怨隙應無誣陷之必要及可能，證人丙○○、丁○○之證詞
      當可採信。
（二）而異議人雖辯稱其係行駛東大高架橋下食品路出口，違規者係另一輛右轉食品
      路之計程車，且證人甲○○亦證稱：「當時我是騎機車走光復路往竹東方向，
      在光復路、食品路口等紅燈，有一輛計程車走光復路右轉食品路，他差一點撞
      到我，又有一輛計程車從高架橋下來在我旁邊，就被警察攔下來，警察就開單
      ，警察走了之後，我才知道那是異議人的車子」，然依證人甲○○所述，係號
      誌先轉變為紅燈後、該另一輛計程車始右轉食品路、異議人之計程車並繼之下
      高架橋而被舉發，顯與異議人所述係異議人先下高架橋、該另一輛計程車才右
      轉食品路、號誌隨後變為紅燈之情形不相符合，若有異議人所稱之另一輛違規
      計程車，何以異議人與證人甲○○所述竟有如此極大之出入？加以證人甲○○
      係異議人之妻舅，二人為至親關係，證人甲○○之證詞難免迴護異議人，是證
      人甲○○之證詞並不足採信。
（三）況異議人因本件二次闖紅燈之違規行為，依前揭道路交通管理處罰條例第六十
      三條第一項第三款、第三項前段之規定應記違規點數六點，並因違規記點已達
      六點而吊扣駕駛執照一個月，而異議人已將駕照交由監理機關自九十年八月六
      日起至九十年九月五日止吊扣一個月，有駕駛執照吊扣執行單一張在卷為憑，
      而異議人身為職業駕駛，吊扣一個月駕照等同其無法駕車營生一個月，此種處
      分對其而言不可謂不重，其卻未就此提出任何異議而予執行，益見其確有闖紅
      燈之行為始願吊扣駕照之處分。
四、綜上所述，異議人確有在前揭時地二次闖紅燈之行為，而因受處分人未依限自行
    到案，原處分機關乃依前揭道路交通管理處罰條例第五十三條、第六十三條第一
    項第三款之規定逕行裁處異議人罰鍰各五千四百元及記違規點數三點，核無違誤
    ，本件異議人之異議為無理由，自應將其異議駁回。
五、據上論斷，應依道路交通案件處理辦法第十九條，裁定如主文。
中      華      民      國    九十一    年      七      月     十五     日
                              臺灣新竹地方法院交通法庭
                                      法    官  黃美盈
如不服本裁定，應於裁定送達後五日內向本院提出抗告狀。
右正本證明與原本無異。
                                      書 記 官  吳尚文
中      華      民      國    九十一    年      七      月     十五     日
